【裁判字號】    90,易,502
【裁判日期】    900731
【裁判案由】    傷害
【裁判全文】
臺灣屏東地方法院刑事判決                            九十年度易字第五二號
    公  訴  人  臺灣屏東地方法院檢察署檢察官
    被      告  甲○○
右列被告因傷害案件，經檢察官提起公訴（九十年度偵字第二○四三號），本院判決
如左：
    主  文
甲○○傷害人之身體，處有期徒刑貳月，如易科罰金，以參佰元折算壹日。
    事  實
一、甲○○甫因竊盜犯行，經本院於民國八十九年八月十五日判處有期徒刑八月，緩
    刑二年確定在案，竟仍不知悔改，因向乙○○（天生聾啞）及乙○○之父丙○○
    索錢未果，對渠等懷恨在心，而於九十年三月六日十時許，基於傷害之犯意，在
    屏東縣屏東市○○街某處徒手毆打乙○○，致乙○○受有胸、腹部挫傷等身體傷
    害。
二、案經乙○○訴由屏東縣警察局屏東分局報請台灣屏東地方法院檢察署檢察官偵查
    起訴。
    理  由
一、訊據被告甲○○矢口否認有何傷害犯嫌，辯稱：伊當天僅有打乙○○一巴掌而已
    云云。經查，右揭事實迭據告訴人乙○○於警訊、偵查及本院審理中當場經由其
    父丙○○轉述而指訴明確，並經目擊證人即告訴人之父丙○○於本院審理中結證
    屬實，且檢察官於偵查中當庭提示甲○○之照片詢問是否即為前開時、地毆打伊
    之人時，乙○○亦點頭表示確係遭甲○○毆打無訛。參以被告當庭表示願與被害
    人和解及賠償雙倍醫藥費等語，衡情若非有出手毆傷他人之情，實無自甘加倍賠
    償醫藥費之理，綜上所述，堪認告訴人指訴情節非虛，被告空言否認，洵無可採
    。此外，告訴人所受之前開傷害，復有寶建醫院出具之診斷證明書乙紙附卷可稽
    ，是本件事證已臻明確，被告犯行應堪認定，應依法論科。
二、核被告甲○○所為，係犯刑法第二百七十七條第一項之傷害罪。茲審酌被告有多
    項竊盜及傷害前科，素行非佳，其犯罪之動機、手段、被害人之傷勢，被告犯後
    雖未坦承犯行，然已表示願意和解及賠償，態度尚稱良好，惟至辯論終結時止仍
    未賠償被害人損失等一切情狀，爰量處如主文所示之刑，並諭知易科罰金之折算
    標準，以資懲儆。
據上論斷，應依刑事訴訟法第二百九十九條第一項前段，刑法第二百七十七條第一項
、第四十一條第一項前段，罰金罰鍰提高標準條例第一條前段、第二條，判決如主文
。
中      華      民      國      九十      年      七    月    三十一    日
                                      臺灣屏東地方法院刑事第一庭
                                          法  官  王以齊
右正本證明與原本無異。
對於本判決如有不服應於收受送達後十日內向本院提出上訴書狀上訴於台灣高等法院
高雄分院並按他造當事人之人數附具繕本。
                                          書記官  林天化
中      華      民      國      九十      年      八    月      一      日
附錄本判決論罪科刑法條：
刑法第二百七十七條第一項
傷害人之身體或健康者，處三年以下有期徒刑、拘役或一千元以下罰金。


司法院資訊處製作；財團法人民間司法改革基金會備份。
